【裁判字號】    99,易,2538
【裁判日期】    991021
【裁判案由】    竊盜等
【裁判全文】
臺灣臺中地方法院刑事判決              99年度易字第2538號
公  訴  人  臺灣臺中地方法院檢察署檢察官
被      告  乙○○
上列被告因竊盜等案件，經檢察官提起公訴（99年度偵字第4348
號），本院判決如下：
    主    文
乙○○犯攜帶兇器竊盜未遂罪，處有期徒刑捌月。
    犯罪事實
一、犯罪事實：乙○○意圖為自己不法之所有，基於竊盜之犯意
    ，於民國99年1月2日上午8時30分攜帶其所有之客觀上足供
    兇器使用之扳手及乙炔各1支，駕駛梁添登所有車號M7－871
    3號自小貨車前往址設臺中縣大安鄉○住村○○路86巷1號臺
    中縣大安鄉公所所管理，正由陳志酆等人整修之「大安濱海
    樂園餐廳」，其欲以上開工具切割方式，竊取管理室內冷凍
    冷卻系統機具組及發電機內之機組零件。惟於同日上午10時
    40 分許切割冷凍主機時，不慎致產生之火星，引燃旁邊之
    海綿及機油，釀成火災而竊盜未遂。但肇生之火勢延燒，致
    餐廳內東北側天花板輕鋼架甘蔗板受燒掉落，東北側窗框燒
    熔，牆壁水泥剝落，地面上木質桌面等呈現輕微受燒碳化等
    ，致生公共危險，且生損害於臺中縣大安鄉公所。
二、案經臺中縣大安鄉公所告訴臺中縣警察局大甲分局報告臺灣
    臺中地方法院檢察署檢察官偵查起訴。
    理   由
一、本件檢察官、被告對於本院就後述實體部分所引之證人之證
    詞、書證內容等，於本院審理中均不爭執證據能力，或主張
    係屬違法取得，猶未對證人之證詞、書證內容部分釋明有何
    顯不可信之情況，且本院審酌其等之內容，均無違法取供或
    有不法取得之情事，亦合於實體發現真實之訴訟目的，均適
    宜為本案證據，依前開說明，就後述實體部分所引之證人證
    詞、書證內容等自具有證據能力。
二、上開犯罪事實，業據被告於偵查及本院審理中均坦承不諱，
    復有證人甲○○、林明宏於警詢及偵訊中之陳述、證人周耀
    東於偵訊時之陳述、證人陳志酆、余炯隆、陳全福、梁添登
    於警詢之陳述為證，並有指認紀錄表、現場照片、臺中縣消
    防局火災原因調查鑑定書、臺中縣大安鄉公所函在卷足稽，
    被告犯行堪以認定。
三、按刑法第321條第1項第3款之攜帶兇器竊盜罪，係以行為人
    攜帶兇器竊盜為其加重條件，此所謂兇器，其種類並無限制
    ，凡客觀上足對人之生命、身體、安全構成威脅，具有危險
    性之兇器均屬之，且祇須行竊時攜帶此種具有危險性之兇器
    為已足，並不以攜帶之初有行兇之意圖為必要（最高法院79
    年台上字第5253號判例參照）。本件未扣案之扳手及乙炔各
    1支為足以殺傷人生命、身體之器械，顯為具有危險性之兇
    器，被告攜帶該物為竊取行為，因失火而未得手，核被告所
    為，應係犯刑法第175條第3項失火罪及同法第321條第2項、
    第1項第3款之攜帶兇器竊盜未遂罪。被告所犯上開2罪，係
    一行為觸犯數罪名，屬想像競合犯，應從一重論以加重竊盜
    未遂罪。被告就竊盜行為，應為未遂，惟被告係因失火始無
    法得手，且造成嚴重損害，本件不依刑法第25條第2項規定
    減輕其刑，併此說明。
四、爰審酌被告前已於98年間因竊盜案件，經法院判決5月確定
    （尚未執行完畢），此有臺灣高等法院被告前案紀錄表附卷
    可稽，竟仍不知悔改，不循正當方式獲取錢財，欲竊取臺中
    縣大安鄉公所所管理，正在整修之餐廳內之物品變賣金錢而
    花用，然卻因其之竊盜行為使該餐廳失火，並造成餐廳重大
    損害，此有現場照片存卷可憑，惟念其犯罪後坦承犯行等一
    切情狀，量處如主文所示之刑。未扣案之扳手及乙炔各1支
    ，經警協同被告前往尋找，並未尋獲，為免將來執行之不便
    ，爰不另為沒收之諭知。
四、適用法律之依據：刑事訴訟法第299條第1項前段、刑法第
    175條第3項、第321條第2項、第1項第3款、第55條。
中    華    民    國    99    年    10    月    21    日
                  臺灣臺中地方法院刑事第四庭
                          法  官  黃益茂
以上正本證明與原本無異。
如不服本判決應於收受送達後10日內向本院提出上訴書狀，並應
敘述具體理由；其未敘述上訴理由者，應於上訴期間屆滿後20日
內向本院補提理由書（均須按他造當事人之人數附繕本）「切勿
逕送上級法院」。
                          書記官  蔡秋明
中    華    民    國    99    年    10    月    21    日
附錄論罪科刑法條
中華民國刑法第175條
（放火燒燬住宅等以外之物罪）
放火燒燬前二條以外之他人所有物，致生公共危險者，處 1 年
以上 7 年以下有期徒刑。
放火燒燬前二條以外之自己所有物，致生公共危險者，處 3 年
以下有期徒刑。
失火燒燬前二條以外之物，致生公共危險者，處拘役或 3 百元
以下罰金。
中華民國刑法第321 條
犯竊盜罪而有左列情形之一者，處6月以上、5年以下有期徒刑：
一、於夜間侵入住宅或有人居住之建築物、船艦或隱匿其內而犯
    之者。
二、毀越門扇、牆垣或其他安全設備而犯之者。
三、攜帶兇器而犯之者。
四、結夥三人以上而犯之者。
五、乘火災、水災或其他災害之際而犯之者。
六、在車站或埠頭而犯之者。
前項之未遂犯罰之。

司法院資訊處製作；財團法人民間司法改革基金會備份。
